【裁判字號】    98,訴,2688
【裁判日期】    980831
【裁判案由】    毒品危害防制條例
【裁判全文】
臺灣板橋地方法院刑事判決              98年度訴字第2688號
公  訴  人  臺灣板橋地方法院檢察署檢察官
被      告  甲○○
                （現另案於臺灣臺灣監獄臺北分監執行中）
上列被告因違反毒品危害防制條例案件，經檢察官提起公訴（98
年度毒偵字第4601號），由本院合議庭裁定改依簡式審判程序審
理，並判決如下：
    主  文
甲○○施用第壹級毒品，累犯，處有期徒刑柒月。
    事  實
一、甲○○前曾於民國94年間因施用第1 、2 級毒品案件，經依
    臺灣板橋地方法院（下稱本院）95年度毒聲字第70號裁定送
    觀察、勒戒後，認有繼續施用毒品之傾向，再由本院以95年
    度毒聲字第764 號裁定令入戒治處所施以強制戒治1 年，其
    後於96年3 月5 日執行完畢而釋放，並由臺灣板橋地方法院
    檢察署檢察官以96年度戒毒偵字第101 號為不起訴處分確定
    ；另於91年間因強盜案件，經本院91年度訴字第2396號判處
    有期徒刑2 年，緩刑4 年確定，此間經撤銷緩刑後入監執行
    ，並由本院96年度聲減字第7663號裁定減刑為有期徒刑1 年
    ，甫於97年3 月25日執行完畢，詎其猶不知悔改，且未戒除
    毒癮，竟又基於施用第1 級毒品海洛因之犯意，於98年6 月
    23日20時40分許為警採尿前26小時內某時，在其位於臺北縣
    樹林市○○路○ 段196 號住處內，以將海洛因置於針筒後注
    射至體內之方式，施用毒品海洛因1 次，嗣於同日17時許，
    為警採集其尿液後送鑑驗之結果，呈毒品嗎啡陽性反應，始
    循線查悉上情。
二、案經臺北縣政府警察局板橋分局報告臺灣板橋地方法院檢察
    署檢察官偵查起訴。
    理  由
一、上開犯罪事實，業經被告甲○○於本院審理時自白不諱，並
    有臺灣檢驗科技股份有限公司98年7 月7 日UL/2009/60738
    號濫用藥物檢驗報告及臺北縣政府警察局板橋分局沙崙派出
    所偵辦毒品案件被移送人姓名及代碼對照表各1 份附卷可稽
    ；另按海洛因經注射或吸入人體後，約百分之80於24小時內
    自尿中排出，一般而言，尿液中能否驗出嗎啡陽性反應與其
    投與量、投與途徑、採尿時間、個人體質及檢測方法之靈敏
    度有關，國內曾有文獻報導注射6 毫克之海洛因鹽酸鹽，其
    代謝物嗎啡之平均可檢出時限約為26小時，業經行政院衛生
    署藥物食品檢驗局於81年9月8日以藥檢壹字第811488 5號函
    述綦詳，是本件被告尿液檢體經鑑驗出被告尿液有鴉片類之
    嗎啡陽性反應，堪信被告於前述採集尿液檢體前約「26小時
    」內之某時，確有上述施用毒品海洛因之犯行自明。再被告
    有事實欄所示之施用毒品前科，亦有臺灣高等法院被告前案
    紀錄表1 份在卷可參，是以被告犯本件施用毒品海洛因之罪
    ，其事證明確，應依法論科。
二、核被告所為，係犯毒品危害防制條例第10條第1 項之施用第
    1 級毒品罪。又其施用前後持有第1 級毒品海洛因之低度行
    為，應為施用第1 級毒品海洛因之高度行為所吸收，不另論
    罪。查被告於91年間因強盜案件，經本院91年度訴字第2396
    號判處有期徒刑2 年，緩刑4 年確定，此間經撤銷緩刑後入
    監執行，並由本院96年度聲減字第7663號裁定減刑為有期徒
    刑1 年，甫於97年3 月25日執行完畢一節，有臺灣高等法院
    被告前案紀錄表1 份在卷足憑，其於5 年以內故意再犯本件
    有期徒刑以上之罪，為累犯，應依刑法第47條第1 項規定加
    重其刑。爰審酌被告前已有施用毒品之前科，並先後經觀察
    、勒戒及強制戒治之戒毒療程，始終未能戒除毒品之誘惑，
    且其正值壯年，竟不思努力工作，尋求正常生活，一再沾染
    施用毒品之惡習，戕害身心不淺，並衡諸其生活狀況、施用
    毒品之手段、動機及事發後坦承犯行等一切情狀，量處如主
    文所示之刑，以資警惕。至扣案之甲基安非他命殘渣袋1 個
    ，雖係被告所有之物，惟與本件被告施用毒品海洛因之犯行
    並無任何之關連性，自無從併予宣告沒收銷燬之，末此敘明
    。
三、末按「除被告所犯為死刑、無期徒刑、最輕本刑為3 年以上
    有期徒刑之罪或高等法院管轄第一審案件者外，於前條第1
    項程序進行中，被告先就被訴事實為有罪之陳述時，審判長
    得告知被告簡式審判程序之旨，並聽取當事人、代理人、辯
    護人及輔佐人之意見後，裁定進行簡式審判程序。」刑事訴
    訟法第273 條之1 第1 項定有明文。查本件被告所犯毒品危
    害防制條例第10條第1 項之罪，並非最輕本刑為3 年以上有
    期徒刑之罪，且被告於本院98年8 月18日準備程序進行中，
    復就被訴之事實為有罪之陳述，經告知被告簡式審判程序之
    旨，被告及公訴人對於本件改依簡式審判程序審理均表示同
    意，是本院即依前揭刑事訴訟法規定，裁定本件進行簡式審
    判程序，附此敘明。
據上論斷，應依刑事訴訟法第273條之1 第1項、第299條第1項前
段，毒品危害防制條例第10條第1 項，刑法第11條前段、第47
條第1 項，判決如主文。
本案經檢察官黃明絹到庭執行職務。
中    華    民    國    98    年    8     月    31    日
                            刑事第十九庭
                                  法  官  楊仲農
上列正本證明與原本無異。
如不服本判決，應於判決送達後10日內敘明上訴理由，向本院提
出上訴狀 (應附繕本) ，上訴於臺灣高等法院。其未敘述上訴理
由者，應於上訴期間屆滿後20日內向本院補提理由書「切勿逕送
上級法院」。
                                  書記官  陳香君
中    華    民    國    98    年    8     月    31    日
附錄所犯法條全文：
毒品危害防制條例第10條：
施用第一級毒品者，處六月以上五年以下有期徒刑。
施用第二級毒品者，處三年以下有期徒刑。


司法院資訊處製作；財團法人民間司法改革基金會備份。
